---
title: "practica_3"
output: html_document
---


### Introducción con el objetivo del análisis

Para esta práctica vamos a trabajar con el conjunto de datos student.zip.

En este caso, el objetivo final de la práctica es clasificar a los alumnos como aprobados o suspendido en base a que esa nota sea mayor o menor que 10:

### Carga de los datos y análisis descriptivo

```{r carga}
setwd("~/Repos/master_UEMC/modulo_3")
estudiantes <- read.csv2("../data/student/student-mat.csv", header = T, stringsAsFactors = T)
set.seed(1680)
library(dplyr)
library(cluster)
library(ggplot2)

# Nos afianzamos de que es un dataframe
class(estudiantes)

#Monstramos los 5 primeros elementos.
head(estudiantes, 5)

# ¿Cuántas observaciones y atributos posee el dataframe?
dim(estudiantes)

# ¿Qué tipología posee cada atributo?
str(estudiantes)

# Análisis descriptivo básico de cada atributo. Además apreciamos que NO existen valores NA's.
summary(estudiantes)

# Nombres de los atributos
colnames(estudiantes)

```

### Análisis exploratorio apoyado en algún método NO Supervisado

Para el análisis exploratorio, se utilizará como método NO supervisado: CLUSTERING.

```{r analisis_exploratorio, echo=FALSE}

# Como trabajaremos con G3, vamos a eliminar directamente los atributos G1 y G2
estudiantesC <- estudiantes[-c(31,32)]
colnames(estudiantesC)[31] <- "notaFinal"
estudiantesC$notaFinal[estudiantesC$notaFinal < 10] <- "Suspenso"
estudiantesC$notaFinal[estudiantesC$notaFinal !="Suspenso"] <- "Aprobado"
estudiantesC$notaFinal <- as.factor(estudiantesC$notaFinal)
# Trabajamos Clustering, para ello, usamos la función daisy puesto que trabajar tanto con variables numéricas como categóricas.
gower_dist <- daisy(estudiantesC, metric = "gower", type = list(logratio = 3))
summary(gower_dist)

# Buscamos el número de clusters óptimo, usamos PAM
ancho <- c(NA)

for(i in 2:10){
  
  ajustePam <- pam(gower_dist,
                 diss = TRUE,
                 k = i)
  
  ancho[i] <- ajustePam$silinfo$avg.width
  
}

# Realizamos el graficado de número óptimo de clusters.
plot(1:10, ancho,
     xlab = "Número óptimo de Clusters",
     ylab = "Ancho de la silueta")
lines(1:10, ancho)

# El número óptimo es 2. Trabajamos el Cluster
ajustePam <- pam(gower_dist, diss = TRUE, k = 2)

finalPam <- estudiantesC %>%
  mutate(cluster = ajustePam$clustering) %>%
  group_by(cluster) %>%
  do(the_summary = summary(.))

finalPam$the_summary

estudiantesC[ajustePam$medoids,]

# Visualización de los clusters
library(Rtsne)
modeloCluster <- Rtsne(gower_dist, is_distance = TRUE)

modeloData <- modeloCluster$Y %>%
  data.frame() %>%
  setNames(c("X", "Y")) %>%
  mutate(cluster = factor(ajustePam$clustering),
         name = estudiantesC$notaFinal)

ggplot(aes(x = X, y = Y), data = modeloData) +
  geom_point(aes(color = cluster))

```
  
El cluster 1 va del 0 en el eje X hasta el 10 (color rojo) y el cluster 2 ocupa la parte izquierda, del 0 en el eje X hasta el -10. 
  
Los grupos vienen diferenciados principalmente por los siguientes atributos:
  
-   **Cluster 1**: En el cluster 1 (el que más elementos contiene) dominan las mujeres. Edad superior (18 años), el trabajo de la madre sobresale "at home", eligieron la escuela por preferencia de curso, las horas de estudio a la semana son de 5 a 10 horas. No realizan pagos extras, no realizan actividades extraescolares. De media, el consumo de alcohol diario es muy bajo, a igual que en fin de semana, salud general es normal (3 sobre 5).
-   **Cluster 2**: Dominan los hombres, Edad de media inferior al cluster 1, trabajo de la madre es "teacher", eligieron la escuela por estar cerca de casa, estudian una media de 2 a 5 horas, si realizan pagos extras, al igual que actividades extraescolares. Consumen de media un poco más de alcohol respecto al cluster 1 (ligeramente), sin embargo su estado de salud es muy buena. Por lo general el número de ausencias respecto al cluster 1 es ligeramente superior.
  
### Selección de variables, elección, construcción y optimización de al menos dos modelos machine Learning supervisados distintos

```{r modelos, echo=FALSE}

estudiantes.mod <- estudiantesC[-31]
# Pasamos las variables a su tipología correcta
estudiantes[3:29] <- data.frame(lapply(estudiantes[3:29], as.factor))
estudiantesM <- estudiantes[-c(31,32)]

```

### Evaluación y comparación de dichos modelos

```{r evaluacion, echo=FALSE}

plot(pressure)

```