---
title: "practica_3"
output: html_document
---


### Introducción con el objetivo del análisis

Para esta práctica vamos a trabajar con el conjunto de datos student.zip.

En este caso, el objetivo final de la práctica es clasificar a los alumnos como aprobados o suspendido en base a que esa nota sea mayor o menor que 10:

### Carga de los datos y análisis descriptivo

```{r carga}

estudiantes <- read.csv2("../data/student/student-mat.csv", header = T, stringsAsFactors = T)

# Nos afianzamos de que es un dataframe
class(estudiantes)

#Monstramos los 5 primeros elementos.
head(estudiantes, 10)

# ¿Cuántas observaciones y atributos posee el dataframe?
dim(estudiantes)

# ¿Qué tipología posee cada atributo?
str(estudiantes)

# Análisis descriptivo básico de cada atributo. Además apreciamos que NO existen valores NA's.
summary(estudiantes)

# Nombres de los atributos
colnames(estudiantes)

```

### Análisis exploratorio apoyado en algún método NO Supervisado

Para el análisis exploratorio, se utilizará como método NO supervisado: CLUSTERING.

```{r analisis_exploratorio, echo=FALSE}

plot(pressure)

```

### Selección de variables, elección, construcción y optimización de al menos dos modelos machine Learning supervisados distintos

```{r modelos, echo=FALSE}

# Pasamos las variables a su tipología correcta
estudiantes[3:29] <- data.frame(lapply(estudiantes[3:29], as.factor))
estudiantesM <- estudiantes[-c(31,32)]

# Recodificación de la variable
estudiantesM$G3[estudiantesM$G3 < 10] <- "Suspenso"
estudiantesM$G3[estudiantesM$G3 !="Suspenso"] <- "Aprobado"
estudiantesM$G3 <- as.factor(estudiantesM$G3)

```

### Evaluación y comparación de dichos modelos

```{r evaluacion, echo=FALSE}

plot(pressure)

```